臺灣板橋地方法院民事判決　　九十一年度勞簡上字第一三號
　　上　訴　人　丙○○
　　法定代理人　乙○○
　　訴訟代理人　甲○○
右當事人間請求確認僱傭關係存在事件，上訴人對於中華民國九十一年三月二十八日
本院簡易庭九十年度板勞簡字第三三號第一審判決提起上訴，本院判決如左：
    主  文
上訴駁回。
第二審訴訟費用由上訴人負擔。
    事  實
甲、上訴人方面：
  一、聲明：求為判決：
  （一）原判決廢棄。
  （二）確認兩造間僱傭關係存在。
  二、陳述：除與原判決記載相同者，茲引用之外，補稱：
    伊於原審的第一次或第二次庭期時，被上訴人法定代理人自認伊是待命期間，待
    命是叫伊在家裡待命，等待工作，並非解僱。若依被上訴人說解僱是五月的事，
    為何勞、健保是民國九十年六月十一或十二日退保，被上訴人的證人汪立志、與
    證人傅家盛都是偽證，我有對證人汪立志另案提出刑事告訴。當時我去應徵面談
    時只有證人汪立志在場，有說到工作條件，而證人傅家盛並沒有於應徵時在場，
    傅家盛是事後才知道，都是傳聞證據，祇有我與汪立志在場。陳副總與伊進行調
    解程序，陳副總是決策權人，證人汪立志只是經理，為何證人汪立志會比陳副總
    還清楚本件案情，汪立志辯稱會辦單上「該員試用不合格」是陳副總經理誤繕，
    乃屬虛偽陳述，員工離職申請暨會辦單記載是「解僱」，若是因為短期契約期限
    屆滿而離職，會辦單會記載因為契約期滿，而不是解僱，是會辦單可證明被上訴
    人是叫我在家待命，所以上面才會記載解僱，若是定期之勞動契約，不會如此記
    載。證人汪立志的證言為原審採信，此有偏坦，因為會辦單上有很多人簽名，不
    可能都錯誤，伊與被上訴人訂立之契約為繼續性工作，並非短期契約。
  三、證據：除援用第一審所提證據外，補聲請本院調取中華電信公司通聯紀錄、重
      新播放原審錄音帶。
乙、被上訴人方面：
  一、聲明：求為判決：駁回上訴。
  二、陳述：除與原判決記載相同者，茲引用之外，補稱：
    被上訴人於原審歷次之調解、辯論期日，均未承認要上訴人在家待命，而是終止
    僱傭關係。被上訴人法定代理人乙○○並不了解整件事緣由，只是負責人而已，
    亦未曾交代上訴人在家待命。解僱的時間與退勞健保時間不同，是會計作業上的
    原因，與上訴人何時離職並無關係，且由上訴人於五月十三日親筆所寫之工作日
    誌，上訴人明知是短期定期僱傭契約。
三、證據：除援用第一審所提證據外，補提工作日誌影本一件為證。
    理  由
一、本件被上訴人經合法通知，未於言詞辯論期日到場，核無民事訴訟法第三百八十
    六條所列各款情形，爰依上訴人之聲請，由其一造辯論而為判決。
二、上訴人主張伊於九十年四月二十七日到被上訴人公司應徵保全員工作，嗣自同年
    四月三十日起被派往台北縣土城市伯爵特區擔任大樓警衛，雙方約定每月薪水新
    臺幣（下同）二萬二千元，而擔任「伯爵特區」社區工作不久，雇主誑騙工作任
    務暫停回家待命，隨時等候公司安排新任務，上訴人聽從指示在家待命，迄至同
    年六月十一日遭非法解僱，是起訴確認兩造間僱傭關係存在。而上訴人受僱從事
    大樓警衛工作，該工作性質有繼續性，依勞動基準法第九條第一項規定，應屬不
    定期契約，被上訴人所製作之勞健保退保申請報表上記載上訴人離職之日期為九
    十年六月十二日，與其辯稱短期工作十五天，已於九十年五月十六日終止，明顯
    不符。又被上訴人公司之製作之員工離職申請會辦單上亦載上訴人係試用不合格
    解僱可見原告確遭被告非法終止勞動契約，並非聘用期滿。
三、被上訴人則以其自九十年四月底起接任伯爵特區社區之安全管理工作，因前一管
    理公司有二位保全員欲留在該社區繼續擔任警衛，於為原受僱公司服滿當月工作
    回來接任前，無法參與輪班，被上訴人乃對外徵人擬暫代其職務，經理汪立志於
    上訴人前來應徵時已向其言明短期僱用十五日，到期前臨時通知上訴人延展二天
    ，任務於同年五月十六日結束，雙方間應屬臨時性之定期僱傭契約，於期限屆滿
    時即告終止，至於九十年五月十五日之工作日誌記載「余副理來電通知本人在此
    勤務到今晚結束後在家待命」，係上訴人自己書寫，被上訴人亦否認其真正，且
    從未指示其回家待命或向其表示解僱。兩造間之僱傭期限應依雙方約定，因期限
    屆滿而終止等語。
四、上訴人主張其於九十年四月二十七日到被上訴人公司應徵保全員工作，自同年月
    三十日起被派往伯爵特區擔任大樓警衛，上訴人於該社區之任務至同年五月十三
    日為止，後因被上訴人指示延至五月十六日止等事實，為被上訴人所不爭執，惟
    上訴人復主張被上訴人指示其在家待命，嗣後竟未指派任務，進而非法終止勞動
    契約等節，則為被上訴人所爭執，並以前揭情詞置辯，是以本件之爭點即為兩造
    間之勞動契約是否為定期契約？茲敘述如下：
五、經查，被上訴人辯稱其自九十年四月底起接任伯爵特區社區之安全管理工作，因
    前一管理公司有二位保全員欲留在該社區繼續擔任警衛，於為原受僱公司服滿當
    月工作回來接任前，無法參與輪班，被上訴人乃對外徵人擬暫代其職務，經理汪
    立志於上訴人前來應徵時已向其言明短期僱用半個月，到期前臨時通知上訴人延
    展二天，任務於同年五月十六日即告終止，雙方間應屬臨時性之定期僱傭契約，
    於期限屆滿時即告終止等語，此有證人汪立志、傅家盛證詞（參見本院九十一年
    三月十四日言詞辯論筆錄、九十一年一月三十一日言詞辯論筆錄）可資佐證，惟
    上訴人爭執前揭證人陳述不實。按證人為不可代替之證據方法，如果確係在場聞
    見待證事實，而其證述又非虛偽者，縱令證人與當事人有親屬、親戚或其他利害
    關係，其證言亦非不可採信。而證人汪立志即為被上訴人負責面試上訴人之人員
    ，其乃不可代替之證據方法，未能僅以其為被上訴人之職員，率斷定其為虛偽陳
    述。又證人傳家盛作證時縱仍受僱於被告，依民事訴訟法第三百零七條、第三百
    十四條之規定，亦僅得拒絕證言或不得令其具結，本非不得到庭作證，況其早已
    離職，且上訴人自承伊曾與傳家盛輪班，汪立志亦稱傳家盛係與上訴人一起來應
    徵，則傳家盛就其應徵及嗣與原告輪班時所親身經歷之事實自屬適格之證人，至
    其表示伊不知上訴人先前有來應徵乙節，與其嗣稱九十年四月底應徵時，除上訴
    人外，尚有很多人來應徵等語，乃就不同時點發生之事項陳述，兩者間並無必然
    之排斥關係，上訴人亦未證明兩人應徵時點之先後，自難以此指摘其證詞不實。
    再者，上訴人不爭執真正性之九十年五月十三日工作日誌內亦載：「原訂值勤至
    今日為止，本人臨時性的支援勤務即終止」，益見上訴人明知其係應徵擔任一短
    期性之工作，雙方約定限期為十五日，其與被上訴人間之關係為定期之勞動契約
    。而上訴人任職被上訴人公司擔任保全人員，保全公司負責之業務林林總總，為
    求保全工作能順利推展，自以繼續性工作者較佳，但性質上並無非必屬不定期契
    約不可，依循契約自由原則，兩造間如合意締結臨時性定期之勞動契約，於法並
    無不合。次者，上訴人復主張員工離職申請暨會辦單上載明「離職原因：該員適
    用不合格，解僱」等字句足資證明兩造間為不定期勞動契約，非為定期契約，否
    則離職原因應會載明因短期契約屆滿而離職云云。惟查，上開離職原因欄為被上
    訴人公司陳副總經理所書寫，渠非為直接與上訴人商議勞動契約條件之承辦人員
    ，其主觀上認為與上訴人勞動契約業已終止逕自載明離職原因為解僱，其誤繕之
    字句，不影響本件業已終止之勞動契約。雖上訴人之勞健保於九十年六月十一日
    、十二日始完成退保手續，然此僅是被上訴人公司內部之作業程序所致，非據此
    即足證明兩造間為不定期勞動契約關係。又上訴人陳稱其於九十年五月十六日後
    ，經被上訴人公司告知回家待命，等候分派新工作云云，亦為被上訴人所否認，
    而上訴人所提出九十年五月十五日工作日誌上載之：「到今晚結束後在家待命」
    ，乃其自行書寫，並未提出其他證據證明被上訴人確有如此囑咐，而二份排班表
    早在五月初即已排定，無從據以認定被上訴人曾指示上訴人回家待命候派；而上
    訴人一再指陳被上訴人公司法定代理人曾於原審自認於九十五月十六日告知伊回
    家待命一節，復為被上訴人所否認，而遍觀原審歷次筆錄，被上訴人之法定代理
    人、訴訟代理人均無表示曾指示上訴人回家待命，是上訴人前開陳述，亦無可信
    。至於上訴人提出之健保局人員談話錄音帶及被告提出人員資料卡，亦無從證明
    上訴人前開陳述屬實。是以上訴人與被上訴人間之勞動契約早已因期限屆滿而終
    止，殆無疑問。
六、綜上所述，上訴人主張兩造間僱僱傭契約存在，為無理由，不應准許。原審為上
　　訴人敗訴之判決，並無不合。上訴意旨指摘原判決不當，求予廢棄改判，為無理
　　由，應予駁回。
七、本件事證已臻明確，是上訴人聲請調閱中華電信通聯紀錄、重新播放原審錄音帶
    等，核無調查之必要，兩造其餘攻防方法及舉證於判決結果均無影響，無一一臚
    列斟酌之必要，附此敘明。
八、據上論結，本件上訴為無理由，依民事訴訟法第四百三十六條之一第三項、第四
    百四十九條第一項、第七十八條，判決如主文。
中　　　華　　　民　　　國　　九十一　　年　　 十二　　 月　　二十四　　日
                                    臺灣板橋地方法院民事第二庭
~B審判長法官　陳忠行
~B　　　法官　連士綱
~B　　　法官　絲鈺雲
右正本證明與原本無異
本判決不得上訴。
中　　　華　　　民　　　國　　九十一　　年　　 十二　　 月　　二十九　　日
~B　　　法院書記官　王政煌
